臺灣高等法院刑事判決
111年度原上訴字第159號
上  訴  人  
即  被  告  吳佳虹




選任辯護人  謝政義律師(法扶律師)
上列上訴人即被告因詐欺等案件，不服臺灣桃園地方法院109年
度原訴字第67號，中華民國111年4月8日第一審判決（起訴案號
：臺灣桃園地方檢察署108年度偵字第32788號、109年度偵字第5
84、8486、12298號；移送併辦案號：同署109年度偵字第13725
、21850號），提起上訴，本院判決如下：
    主  文
原判決撤銷。
吳佳虹犯如附表二編號1至7「本判決主文」欄所示之罪，各處如
附表二編號1至7「本判決主文」欄所示之刑，應執行有期徒刑壹
年陸月。
未扣案之犯罪所得新臺幣壹萬叁仟元沒收，於全部或一部不能沒
收或不宜執行沒收時，追徵其價額。
    犯罪事實
一、吳佳虹知悉金融帳戶為個人理財之重要工具，可預見將個人
    金融帳戶供不熟識之人使用，所匯入該帳戶之款項可能係詐
    欺取財或其他財產犯罪所得之贓款，而依該人指示將個人銀
    行帳戶內來路不明之匯款領出交付身分不詳之人轉交詐欺集
    團，將使詐欺集團藉此取得贓款，並可達掩飾或隱匿其犯罪
    所得去向之效果，仍於民國108年11月間，基於縱使參與犯
    罪組織從事詐欺取財及洗錢亦不違背其本意之不確定故意，
    而與陳旅揚（業經原審法院判處罪刑確定）及上開詐騙集團
    成員共同意圖為自己不法之所有，基於三人以上共同詐欺取
    財及掩飾隱匿詐欺犯罪所得去向之犯意聯絡，先由吳佳虹提
    供其名下永豐銀行桃園分行帳號（807）00000000000000號
    帳戶及中華郵政帳號（700）00000000000000號帳戶之帳戶
    資料予詐欺集團供詐欺匯款之用，該詐騙集團某成員再於附
    表一所示之時間、地點，以附表一所示方式詐騙附表一所示
    之被害人及告訴人，待被害人及告訴人受騙而將附表一所示
    款項匯入上開帳戶後，該詐騙集團某成員再指示吳佳虹提領
    所匯入之款項，吳佳虹乃依指示提領附表一編號3至7所示贓
    款（附表一編號1、2之款項因圈存而未領出)，再交由陳旅
    揚轉交詐騙集團上層。嗣吳佳虹、陳旅揚於108年11月20日1
    4時50分許，相約在桃園市萬壽路2段342巷口面交贓款時為
    警當場查獲。
二、案經胡永清、謝昭清、楊正立、梁貴淳、林秋芬分別訴由桃
    園市政府警察局刑事警察大隊、桃園市政府警察局龜山分局
    報告臺灣桃園地方檢察署檢察官偵查起訴。
    理  由
一、證據能力部分：
  ㈠按組織犯罪防制條例第12條第1項中段規定「訊問證人之筆錄
    ，以在檢察官或法官面前作成，並經踐行刑事訴訟法所定訊
    問證人之程序者為限，始得採為證據」，即立法排除被告以
    外之人於警詢或檢察事務官調查中所為之陳述，得適用刑事
    訴訟法第159條之2、第159條之3及第159條之5之規定。因此
    ，證人即附表一編號5所示告訴人梁貴淳於警詢之陳述，於
    認定上訴人即被告吳佳虹違反組織犯罪防制條例之犯罪事實
    ，不具有證據能力，自不得採為判決基礎；惟仍得作為本院
    認定被告犯三人以上共同詐欺取財及一般洗錢罪犯罪事實之
    證據資料。
　㈡本案據以認定被告犯罪之供述證據（詳如後述），其中屬於
    傳聞證據之部分，檢察官、被告及其辯護人在本院準備程序
    時均同意其證據能力（見本院卷第87至93頁），復經本院審
    酌認該等證據之作成無違法、不當或顯不可信之情況，非供
    述證據亦查無公務員違背法定程序而取得之情事，依刑事訴
    訟法第158條之4反面解釋、第159條至第159條之5之規定，
    均有證據能力。
二、認定犯罪事實所憑之證據及理由：
  ㈠上開犯罪事實，業據被告於本院準備程序及審理時坦承不諱（見本院卷第87、169頁），核與證人即共同被告陳旅揚、證人簡宗洋於偵訊時之供證述（見108偵32788卷第111至113頁、108偵13247卷第38頁）情節相符，並有陳旅揚扣案現金、手機及包包照片（見108偵32788卷第71、77頁）、陳旅揚Wechat對話紀錄擷圖（見108偵32788卷第77至85頁）、簡宗洋手機與「小羊」微信紀錄擷圖、手機「$$$」擷圖（見高市警岡分偵00000000000卷第19至21頁）、被告永豐銀行存摺封面及交易明細表影本（見109偵584卷第37至39頁、108偵13247卷第69至71頁）、被告郵局存摺封面及交易明細表影本（見109偵584卷第31至35頁）、被告郵局個人基本資料及交易明細表(見109偵8486卷第84至85頁)、被告之搜索扣押筆錄及扣押物品目錄表(見108偵32788卷第55至59頁)、被告與詐欺集團某成員之LINE對話紀錄擷圖(見109偵584卷第47至76頁)、被告與詐欺集團某成員之LINE對話紀錄及帳戶網路銀行APP交易明細擷圖（見109偵8486卷第95至125頁），暨如附表一各編號「證據及出處」欄所示之證據資料在卷可佐，足證被告之任意性自白與事實相符，堪以採信。
　㈡本案事證明確，被告之犯行均堪認定，俱應依法論科。 
三、論罪部分：
  ㈠按洗錢防制法之立法目的，依同法第1條規定，係在於防範及
    制止因特定犯罪所得之不法財物或財產上利益，藉由洗錢行
    為（例如經由各種金融機構或其他交易管道），使其形式上
    轉換成為合法來源，以掩飾或切斷其財產或財產上利益來源
    與犯罪之關聯性，而藉以逃避追訴、處罰。準此以觀，洗錢
    防制法洗錢罪之成立，除行為人在客觀上有掩飾或隱匿因特
    定犯罪所得財產或財產上利益之具體作為外，尚須行為人主
    觀上具有掩飾或隱匿其財產或利益來源與犯罪之關聯性，使
    其來源形式上合法化，以逃避國家追訴、處罰之犯罪意思，
    始克相當。倘能證明人頭帳戶內之資金係前置之特定犯罪所
    得，即應逕以一般洗錢罪論處（最高法院108年台上字第250
    0號判決意旨參照）。被告及詐欺集團成員共同詐欺告訴人
    之財物，構成刑法第339條之4第1項第2款之罪，為最輕本刑
    6月以上有期徒刑以上之罪，亦屬洗錢防制法所稱特定犯罪
    。又詐欺集團取得人頭帳戶之實際管領權，並指示被害人將
    款項匯入與犯罪行為人無關之人頭帳戶時，即開始其共同犯
    罪計畫中，關於去化特定犯罪所得資金之不法原因聯結行為
    。就其資金流動軌跡而言，在後續的因果歷程中，亦可實現
    掩飾、隱匿特定犯罪所得之效果，應認已著手洗錢行為。雖
    因資金已遭圈存，未能成功提領，導致金流上仍屬透明易查
    ，無從合法化其所得來源，而未生掩飾、隱匿特定犯罪所得
    之結果，仍應論以未遂犯（本院暨所屬法院110年法律座談
    會刑事類提案第1號研討結果參照）。
　㈡本案犯罪手法規律一致、分工嚴謹、層級分明，且處處設有
    斷點以避偵查，又可互相支援調度，並按一定比例朋分贓款
    ，堪認本案詐欺集團為一持續存在之組織，顯非為立即實施
    犯罪而隨意組成，且參以附表一「告訴人/被害人」欄所示
    之人受如附表一「詐欺集團成員對被害人所施之詐術」欄之
    詐騙方式，及前開所述之證據，亦見被告所參與之團體，其
    成員均係以詐騙他人金錢獲取不法所得為目的，且各成員間
    分別負責對被害人直接實施詐騙、擔任提領詐欺款項、收取
    款項等，是被告所參與者，係透過縝密之計畫與分工，成員
    彼此相互配合，由多數人所組成之於一定期間內存續以實施
    詐欺為手段而牟利之具有完善結構之組織，復有共同被告陳
    旅揚及身分不詳、以LINE與被告聯繫之人，其等屬三人以上
    ，以實施詐術為手段，所組成之具有持續性及牟利性之有結
    構性組織之犯罪組織之事實，堪以認定。
　㈢按加重詐欺罪，係侵害個人財產法益之犯罪，其罪數之計算
    ，核與參與犯罪組織罪之侵害社會法益有所不同，審酌現今
    詐欺集團之成員皆係為欺罔他人，騙取財物，方參與以詐術
    為目的之犯罪組織。倘若行為人於參與詐欺犯罪組織之行為
    繼續中，先後多次為加重詐欺之行為，因參與犯罪組織罪為
    繼續犯，犯罪一直繼續進行，直至犯罪組織解散，或其脫離
    犯罪組織時，其犯行始行終結。故該參與犯罪組織與其後之
    多次加重詐欺之行為皆有所重合，然因行為人僅為一參與犯
    罪組織行為，侵害一社會法益，屬單純一罪，應僅就「該案
    中」與參與犯罪組織罪時間較為密切之首次加重詐欺犯行論
    以參與犯罪組織罪及加重詐欺罪之想像競合犯，而其他之加
    重詐欺犯行，祗需單獨論罪科刑即可，無需再另論以參與犯
    罪組織罪，以避免重複評價。是如行為人於參與同一詐欺集
    團之多次加重詐欺行為，因部分犯行發覺在後或偵查階段之
    先後不同，肇致起訴後分由不同之法官審理，為裨益法院審
    理範圍明確、便於事實認定，即應以數案中「最先繫屬於法
    院之案件」為準，以「該案件」中之「首次」加重詐欺犯行
    與參與犯罪組織罪論以想像競合。縱該首次犯行非屬事實上
    之首次，亦因參與犯罪組織之繼續行為，已為該案中之首次
    犯行所包攝，該參與犯罪組織行為之評價已獲滿足，自不再
    重複於他次詐欺犯行中再次論罪，俾免於過度評價及悖於一
    事不再理原則（最高法院109年度台上字第3945號判決意旨
    參照）。
　㈣罪名部分：
　⒈本案為「最先繫屬於法院之案件」，而被告如附表一編號5所
    示犯行，為本案中之「首次」犯行，核此部分所為係犯組織
    犯罪防制條例第3條第1項後段之參與犯罪組織罪、刑法第33
    9條之4第1項第2款之三人以上共同詐欺取財罪及洗錢防制法
    第14條第1項之一般洗錢罪；附表一編號1、2所示犯行，被
    害人遭詐騙匯入款項後即遭圈存而未被領出，核此部分所為
    ，均係犯刑法第339條之4第1項第2款之三人以上共同詐欺取
    財罪及洗錢防制法第14條第2項、第1項之一般洗錢未遂罪；
    如附表一編號3、4、6、7所為，均係犯刑法第339條之4第1
    項第2款之三人以上共同詐欺取財罪及洗錢防制法第14條第1
    項之一般洗錢罪。
　⒉起訴事實雖漏未記載前開洗錢之犯行，惟此部分與本院前開
    諭知有罪部分具想像競合犯之裁判上一罪關係，為起訴效力
    所及，且經本院於審理時諭知洗錢防制法第14條第1項、第2
    項之罪名，已無礙被告防禦權之行使，本院自得併予審究。
    至公訴意旨雖認被告所為亦構成刑法第339條之4第1項第1款
    之冒用政府機關及公務員名義詐欺取財罪嫌，惟被告在本案
    詐欺集團中僅負責提領贓款，並非詐欺集團內主導犯罪之人
    或分擔該集團核心工作，其對於詐騙集團其他成員係以何種
    方式詐欺被害人，實無從置喙，亦毋須關心，復查無積極證
    據足認被告知悉所屬詐欺集團詐騙被害人之具體手法，尚難
    遽認被告知悉本案被害人中有遭詐欺集團以冒用政府機關或
    公務員之名義施以詐術，從而依卷內事證，無從認定被告主
    觀上確有與詐欺集團成員共同冒用政府機關或公務員名義犯
    罪之意思聯絡，公訴意旨認被告所為均另該當刑法第339條
    之4第1項第1款之加重要件，容有誤會，惟此僅係加重條件
    之減縮，毋庸變更起訴法條，併此敘明。
　⒊被告與共同被告陳旅揚及上開詐欺集團成員間，就本案各次
    犯行，有犯意聯絡及行為分擔，均為共同正犯。
　⒋被告如附表一各編號所為，均係以一行為同時觸犯上開數罪
    名之想像競合犯，均應依刑法第55條前段規定，各從一重之
    刑法第339條之4第1項第2款之三人以上共同詐欺取財罪處斷
    。
　⒌被告如附表一編號1至7所為，犯意各別，行為互殊，侵害不
    同被害人之財產法益，應分論併罰。
　㈤檢察官移送原審併辦部分（臺灣桃園地方檢察署檢察官109年
    度偵字第13725、21850號移送併辦意旨書），與本件被告被
    訴且經認定有罪之附表一編號4、6所示部分，為同一事實，
    本院自得併予審理。
  ㈥刑之減輕部分：
　⒈按想像競合犯之處斷刑，本質上係「刑之合併」。其所謂從
    一重處斷，乃將想像競合犯組成之評價上數罪，合併為科刑
    一罪，其所對應之刑罰，亦合併其評價上數罪之數法定刑，
    而為一個處斷刑。易言之，想像競合犯侵害數法益者皆成立
    犯罪，論罪時必須輕、重罪併舉論述，同時宣告所犯各罪名
    ，包括各罪有無加重、減免其刑之情形，亦應說明論列，量
    刑時併衡酌輕罪部分量刑事由，評價始為充足，然後依刑法
    第55條前段規定「從一重處斷」，非謂對於其餘各罪可置而
    不論。因此，法院決定處斷刑時，雖以其中最重罪名之法定
    刑，做為裁量之準據，惟於裁量其輕重時，仍應將輕罪合併
    評價在內（最高法院108年度台上字第4405、4408號判決意
    旨）。
  ⒉被告於本院審判中就其所犯如附表一編號1至7所示之一般洗
    錢既、未遂罪之事實，均自白不諱，合於洗錢防制法第16條
    第2項減輕其刑之規定、如附表一編號1、2所示部分另合於
    刑法第25條第2項減輕其刑之規定，惟其所犯一般洗錢既、
    未遂罪，屬想像競合犯其中之輕罪，僅得由本院於後述量刑
    時一併衡酌該部分減輕其刑事由，即屬評價完足。　　
　⒊參與犯罪組織者，其參與情節輕微者，得減輕或免除其刑，
    組織犯罪防制條例第3條第1項但書定有明文。本院審酌被告
    在本案詐欺犯罪組織擔任車手，且本案遭詐欺之告訴人、被
    害人人數不低，難認被告參與情節輕微，就附表一編號5所
    示部分，爰不依組織犯罪防制條例第3條第1項但書規定減輕
    其刑（依刑罰封鎖作用，自不得免除其刑）。
四、撤銷改判及量刑之理由：
　㈠原審以被告所犯各罪均事證明確，分別予以論罪科刑，並定
    應執行刑及為沒收、追徵之諭知，固非無見。惟查：⒈原判
    決就被告所為均論以「三人以上共同詐欺取財罪」，惟判決
    理由漏未論以「共同正犯」，已有理由不備。⒉科刑判決旨
    在實現刑罰權之分配正義，故法院對有罪被告之科刑判決，
    應符合罪刑相當之原則，使輕重得宜，罰當其罪，以契合社
    會之法律感情，此所以刑法第57條明定科刑時應審酌一切情
    狀，尤應注意該條所列10款事項以為科刑輕重之標準，而該
    條第10款規定「犯罪後之態度」，自應包括犯人犯罪後，因
    悔悟而力謀恢復原狀或賠償被害人之損害等情形在內。被告
    就附表一編號1至7所犯一般洗錢既、未遂罪部分於本院審判
    中均自白犯行，此部分雖均屬想像競合犯其中之輕罪，仍應
    於量刑時一併衡酌各該部分減輕其刑事由予以評價，再被告
    於原審判決後已與附表一編號5所示告訴人梁貴淳和解並為
    部分賠償，已獲告訴人梁貴淳同意不追究被告此部分之刑事
    責任等情，有協議書及本院公務電話紀錄附卷可憑（見本院
    卷第129、175頁），原審未及審酌被告上開於審判中自白洗
    錢犯行暨與附表一編號5所示告訴人成立和解、部分賠償之
    犯罪後態度，而為科刑及沒收、追徵其未扣案之犯罪所得，
    亦有未合。被告以其已坦承犯行並與告訴人梁貴淳達成和解
    為由，請求從輕量刑，為有理由。原判決既有上開可議之處
    ，自屬無可維持，本院自應將原判決撤銷改判。
  ㈡爰以行為人之責任為基礎，審酌被告不思循合法正當途徑獲
    取金錢，因貪圖不法利益參與本案詐欺集團犯罪，造成被害
    人之財產損失，所為應予非難；考量被告於本院坦承犯行，
    其自白一般洗錢罪部分，符合洗錢防制法第16條第2項減輕
    其刑之規定，並與附表一編號5所示告訴人成立民事上和解
    、已為部分賠償之犯後態度及告訴人表示之意見，暨被告之
    犯罪動機、目的、手段、擔任之角色、分工情形、被害人所
    受損害之程度（詳附表一各編號所示，惟附表一編號1、2之
    被害人楊張桂純及告訴人胡永清受詐欺之款項業經圈存並退
    還〈見109原訴67卷㈢第115至117頁〉，此部分洗錢犯行尚屬未
    遂，符合刑法第25條第2項減輕其刑之規定）、被告所獲利
    益，及被告無犯罪紀錄之素行，於本院自述：國中畢業，自
    己開檳榔攤，經濟狀況困難等語（見本院卷第95頁）之智識
    程度、家庭經濟及生活狀況等一切情狀，分別量處如附表二
    各編號「本判決主文」欄所示之刑，並斟酌被告各次犯罪侵
    害法益之異同、時間、空間之密接程度，就所犯數罪為整體
    非難評價，本於刑罰經濟、責罰相當原則及恤刑之目的，定
    其應執行之刑如主文第2項所示。　
　㈢被告及其辯護人雖請求宣告緩刑，但被告所為造成本案被害
    人受損害總額非低，且迄今未能與附表一編號1至4、6、7所
    示被害人成立民事上和解或賠償損害，若未對被告執行適當
    刑罰，實無法達到預防及矯正之成效，難認被告所受刑之宣
    告以暫不執行為適當，自不宜宣告緩刑。
　㈣按106年4月19日修正公布之組織犯罪防制條例第3條第3項規
    定：「犯第1項之罪者，應於刑之執行前，令入勞動場所，
    強制工作，其期間為3年」（嗣107年1月3日修正公布第3條
    ，但本項並未修正），就受處分人之人身自由所為限制，違
    反憲法比例原則及憲法明顯區隔原則之要求，與憲法第8條
    保障人身自由之意旨不符，應自本解釋公布之日（按即110
    年12月10日）起失其效力（司法院釋字第812號解釋意旨參
    照），是被告如附表一編號5所示犯行，雖犯參與犯罪組織
    罪，仍無從適用組織犯罪防制條例第3條第3項規定宣告強制
    工作，公訴意旨認應諭知被告強制工作云云，自不足採。
五、沒收部分：
　㈠按犯罪所得，屬於犯罪行為人者，沒收之，於全部或一部不
    能沒收，或不宜執行沒收時，追徵其價額；犯罪所得已實際
    合法發還被害人者，不予宣告沒收或追徵，刑法第38條之1
    第1項前段、第3項、第5項分別定有明文。又刑法沒收新制
    目的在於剝奪犯罪行為人之犯罪所得，使其不能坐享犯罪成
    果，以杜絕犯罪誘因，性質上屬類似不當得利之衡平措施。
    而考量避免雙重剝奪，犯罪所得如已實際發還或賠償被害人
    者，始不予宣告沒收或追徵。故倘若犯罪行為人雖與被害人
    達成民事賠償和解，惟實際上並未將民事賠償和解金額給付
    被害人，或犯罪所得高於民事賠償和解金額者，法院對於未
    給付之和解金額或犯罪所得扣除和解金額之差額部分等未實
    際賠償之犯罪所得，自仍應諭知沒收或追徵（最高法院107
    年度台上字第4593號判決意旨參照）。查被告自陳其因本案
    犯行獲利新臺幣（下同）1萬8,000元（見109原訴67卷㈢第15
    8頁），雖被告嗣與附表編號5所示告訴人梁貴淳達成和解，
    並已給付5,000元（見本院卷第129、175頁），就此部分犯
    罪所得因已合法返還予被害人，依刑法第38條之1第5項規定
    ，不予宣告沒收；惟就其餘1萬3,000元部分，既尚未賠償被
    害人，自難認此部分之犯罪所得業已實際合法發還，此部分
    之犯罪所得既尚未合法發還被害人，復查無刑法第38條之2
    第2項所定情形，應依刑法第38條之1第1項前段、第3項規定
    沒收，於全部或一部不能沒收或不宜執行沒收時，追徵其價
    額。如被告於判決後有再賠償被害人而未保有犯罪所得，於
    本案判決執行時，自得就該實際賠償部分予以扣除，以避免
    雙重剝奪。
　㈡再按犯洗錢防制法第14條之罪，其所移轉、變更、掩飾、隱
    匿、收受、取得、持有、使用之財物或財產上利益，沒收之
    ；犯第15條之罪，其所收受、持有、使用之財物或財產上利
    益，亦同，洗錢防制法第18條第1項定有明文。惟因洗錢行
    為之標的是否限於行為人者始得宣告沒收，法無明文，是倘
    法條未規定「不問屬於犯罪行為人與否均沒收」時，自仍以
    屬於被告所有者為限，始應予沒收。經查，被告提領附表一
    編號3至7之款項共計45萬元，扣除其犯罪所得1萬8,000元後
    ，其餘款項均轉交共同被告陳旅揚上繳其他詐欺集團成員，
    已如前述，另就附表一編號1至2所示款項，業已全數發還被
    害人楊張桂純及告訴人胡永清，此有原審法院之公務電話紀
    錄在卷可查(見109原訴67卷㈢第115至117頁)，且無證據證明
    被告就上開匯入其帳戶之款項具有事實上之管領處分權限，
    自無從依洗錢防制法第18條第1項宣告沒收。
  ㈢扣案之永豐銀行存摺1本及金融卡1張、郵局存摺1本及金融卡
    1張（見108偵32788卷第59頁），均為被告所有，雖為供本
    案詐欺犯罪所用，然上開帳戶已列為警示帳戶，其存摺及提
    款卡單獨存在並不具刑法上之非難性，亦可隨時掛失補辦，
    而欠缺刑法上重要性，爰依刑法第38條之2第2項規定，不予
    宣告沒收。
據上論斷，應依刑事訴訟法第369條第1項前段、第364條、第299
條第1項前段（依刑事判決精簡原則，僅記載程序法條），判決
如主文。
本案經檢察官張羽忻提起公訴，檢察官周啟勇到庭執行職務。
中　　華　　民　　國　　111 　年　　12　　月　　14　　日
                  刑事第十五庭  審判長法  官  陳芃宇
                                      法  官  余銘軒
                                      法  官　曹馨方
以上正本證明與原本無異。
如不服本判決，應於收受送達後20日內向本院提出上訴書狀，其
未敘述上訴之理由者並得於提起上訴後20日內向本院補提理由書
（均須按他造當事人之人數附繕本）「切勿逕送上級法院」。
                                      書記官　游秀珠
中　　華　　民　　國　　111 　年　　12　　月　　14　　日
附錄：本案論罪科刑法條全文
組織犯罪防制條例第3條
發起、主持、操縱或指揮犯罪組織者，處3年以上10年以下有期
徒刑，得併科新臺幣1億元以下罰金；參與者，處6月以上5年以
下有期徒刑，得併科新臺幣1千萬元以下罰金。但參與情節輕微
者，得減輕或免除其刑。
具公務員或經選舉產生之公職人員之身分，犯前項之罪者，加重
其刑至二分之一。
犯第1項之罪者，應於刑之執行前，令入勞動場所，強制工作，
其期間為3年。
前項之強制工作，準用刑法第90條第2項但書、第3項及第98條第
2項、第3項規定。
以言語、舉動、文字或其他方法，明示或暗示其為犯罪組織之成
員，或與犯罪組織或其成員有關聯，而要求他人為下列行為之一
者，處3年以下有期徒刑，得併科新臺幣3百萬元以下罰金：
一、出售財產、商業組織之出資或股份或放棄經營權。
二、配合辦理都市更新重建之處理程序。
三、購買商品或支付勞務報酬。
四、履行債務或接受債務協商之內容。
前項犯罪組織，不以現存者為必要。
以第5項之行為，使人行無義務之事或妨害其行使權利者，亦同
。
第5項、第7項之未遂犯罰之。

中華民國刑法第339條之4
犯第339條詐欺罪而有下列情形之一者，處1年以上7年以下有期
徒刑，得併科1百萬元以下罰金：
一、冒用政府機關或公務員名義犯之。
二、三人以上共同犯之。
三、以廣播電視、電子通訊、網際網路或其他媒體等傳播工具，
    對公眾散布而犯之。
前項之未遂犯罰之。

洗錢防制法第14條
有第二條各款所列洗錢行為者，處 7 年以下有期徒刑，併科新
臺幣 5 百萬元以下罰金。
前項之未遂犯罰之。
前二項情形，不得科以超過其特定犯罪所定最重本刑之刑。
附表一：
編號 被害人/告訴人 詐騙集團成員施用之詐術 匯入帳戶 匯款金額 證據及出處 1 楊張桂純(未提告) 於108年11月19日17時02分許撥打電話予楊張桂純，佯稱其係兒子因投資原因急需款項，使楊張桂純陷於錯誤，遂聽從詐欺集團成員之指示，於翌（20）日12時55分，至新北市新莊區中正路新莊郵局臨櫃匯款15萬元。 中華郵政帳號（700）00000000000000號帳戶 15萬元 （圈存，已退還） ⒈證人即被害人楊張桂純108年11月20日警詢筆錄（見108偵32788卷第43至44頁） ⒉楊張桂純郵局匯款收據影本1張（見109偵8486卷第221頁）  2 胡永清 (提告) 於108年11月18日至19日撥打電話给胡永清，佯稱涉及詐騙案件帳戶遭凍結，須配合轉帳至指定帳戶云云，致胡永清陷於錯誤，於同年11月19日13時17分，在臺南市官田路工業區郵局臨櫃匯款6萬5,000元。 永豐銀行帳號（807）00000000000000號帳戶 6萬5,000元 (圈存，已退還，起訴書誤載為25萬元，業經檢察官於原審當庭更正) ⒈證人即被害人胡永清108年11月19警詢筆錄（見高市警岡分偵00000000000卷第47至49頁） ⒉胡永清郵局匯款收據影本1張、收受之假公文資料1份（見109偵584卷第85頁、109偵8486卷第185至187頁） ⒊胡永清臺北富邦銀行存簿交易明細表影本1張（見109偵8486卷第189頁） 3 謝昭清 (提告) 於108年11月18日14時許、同年月19日10時19分許，撥打電話给謝昭清，佯稱為鄰居王寶連急需現金周轉，致謝昭清陷於錯誤，分別於108年11月18日14時12分、同年月19日10時56分，在基隆市中正區某處以ATM匯款3萬元、2萬元，共計5萬元。 永豐銀行帳號（807）00000000000000號帳戶 5萬元 ⒈證人即告訴人謝昭清108年11月19警詢筆錄（見高市警岡分偵00000000000卷第45至46頁） ⒉謝昭清匯款收據影本2張、接獲詐騙電話通聯紀錄截圖2張（見108偵13247卷第79、81頁） 4 楊正立 (提告) 於108年11月18日7時30分許，撥打電話给楊正立，佯稱為友人陳小姐急需現金周轉，致楊正立陷於錯誤，於同日9時許，在桃園市大園區大園農會臨櫃匯款7萬元。 永豐銀行帳號（807）00000000000000號帳戶 7萬元 ⒈證人即告訴人楊正立109年3月20日警詢筆錄（見109偵12298卷第37至38頁） ⒉楊正立大園區農會匯款收據及存摺交易明細表影本各1張(見109偵12298卷第39、41頁) ⒊被告提領監視器錄影畫面共6張(見109偵584卷第43至46頁)、提領畫面共2張(見109偵8486卷第91頁) 5 梁貴淳 (提告) 於108年11月17日某時許，撥打電話给梁貴淳，佯稱為姪女急需現金周轉，致梁貴淳陷於錯誤，於108年11月18日12時在桃園市龍潭區聯邦銀行臨櫃匯款5萬元。 永豐銀行帳號（807）00000000000000號帳戶 5萬元 ⒈證人即告訴人梁貴淳108年12月1日警詢筆錄（見109偵8486卷第67至69頁，未作為認定被告參與犯罪組織部分之證據） ⒉被告提領監視器錄影畫面共6張(見109偵584卷第43至46頁)、提領畫面共2張(見109偵8486卷第91頁)　 6 林秋芬 (提告) 於108年11月19日10時許，撥打電話给林秋芬，佯稱為友人急需現金周轉，致林秋芬陷於錯誤，於同日12時15分許，在臺中市大甲區新光銀行臨櫃匯款3萬元。 永豐銀行帳號（807）00000000000000號帳戶 3萬元 ⒈證人即告訴人林秋芬109年3月20日警詢筆錄（見109偵12298卷第69至71頁） ⒉林秋芬新光銀行匯款收據影本1張(見109偵12298卷第73頁) ⒊被告提領監視器錄影畫面共6張(見109偵584卷第43至46頁)、提領畫面共2張(見109偵8486卷第91頁) 7 綦和淑 (未提告) 於108年11月19日12時04分許前某時，撥打電話給綦和淑，以話術詐騙綦和淑致其陷於錯誤，於108年11月19日12時04分許，在高雄市三民區彰化銀行九如路分行臨櫃匯款25萬元。 中華郵政帳號（700）00000000000000號帳戶 25萬元 ⒈警員職務報告(見109偵8486卷第55頁) ⒉彰化銀行九如路分行109年3月20日彰九如字第10920001679號函及所附綦和淑客戶臨櫃匯款相關資料2張(見109偵12298卷第103至107頁) ⒊被告提領監視器錄影畫面共6張(見109偵584卷第43至46頁)、提領畫面共2張(見109偵8486卷第91頁) 
附表二：
編號 犯罪事實 罪名及宣告刑 本判決主文 1 附表一編號1部分 吳佳虹犯三人以上共同詐欺取財罪，處有期徒刑壹年貳月。 吳佳虹犯三人以上共同詐欺取財罪，處有期徒刑壹年壹月。 2 附表一編號2部分 吳佳虹犯三人以上共同詐欺取財罪，處有期徒刑壹年貳月。 吳佳虹犯三人以上共同詐欺取財罪，處有期徒刑壹年壹月。 3 附表一編號3部分 吳佳虹犯三人以上共同詐欺取財罪，處有期徒刑壹年參月。 吳佳虹犯三人以上共同詐欺取財罪，處有期徒刑壹年貳月。 4 附表一編號4部分 吳佳虹犯三人以上共同詐欺取財罪，處有期徒刑壹年參月。 吳佳虹犯三人以上共同詐欺取財罪，處有期徒刑壹年貳月。 5 附表一編號5部分 吳佳虹犯三人以上共同詐欺取財罪，處有期徒刑壹年參月。 吳佳虹犯三人以上共同詐欺取財罪，處有期徒刑壹年壹月。 6 附表一編號6部分 吳佳虹犯三人以上共同詐欺取財罪，處有期徒刑壹年參月。 吳佳虹犯三人以上共同詐欺取財罪，處有期徒刑壹年貳月。 7 附表一編號7部分 吳佳虹犯三人以上共同詐欺取財罪，處有期徒刑壹年肆月。 吳佳虹犯三人以上共同詐欺取財罪，處有期徒刑壹年叁月。